臺灣橋頭地方法院民事小額判決
111年度橋小字第211號
原      告  仲信資融股份有限公司

法定代理人  張銘聰  
訴訟代理人  高振洋  
訴訟代理人  林筠容  
被      告  劉于綺  
上列當事人間請求給付分期買賣價金事件，本院於民國111年3月
29日言詞辯論終結，判決如下：
    主  文
被告應給付原告新臺幣柒萬肆仟貳佰元，及自民國一百一十一年
一月二日起至清償日止，按週年利率百分之五計算之利息。
訴訟費用新臺幣壹仟元由被告負擔。
本判決得假執行；但被告如以新臺幣柒萬肆仟貳佰元為原告供擔
保，免為假執行。
    事實及理由
一、原告主張：被告前向訴外人高雄市私立聯城電腦語文短期補
    習班（下稱聯城電腦）購買線上課程，總價新臺幣( 下同) 
    75,000元，並簽立分期付款申請表，同意聯城電腦將上開買
    賣價金債權讓與原告，依約被告應自民國110年5月1日起至1
    12年10月1日止，共分30期，以每月為1 期，每期繳納2,650
    元，若未按期繳納，即視為全部到期，並應支付按週年利率
     16% 計算之利息。詎被告僅繳款2期後未再繳付，迄今尚積
    欠74,200元及相關利息未清償，屢經原告催繳，均不獲置理
    ，被告欠繳金額於111年1月1日已逾總金額1/5，爰依買賣契
    約、債權讓與之法律關係提起本件訴訟。聲明 ：被告應給
    付原告74,200元，及自111年1月2日起至清償日止，按週年
    利率16% 計算之利息。
二、被告則以：其有跟聯城電腦說要解約，但聯城電腦只有口頭
    答應，而且聯城電腦的APP有問題無法繳費，其只有上一次
    課要繳7萬多元不合理等語，資為抗辯。聲明：原告之訴駁
    回。
三、本院之判斷：
(一)原告主張被告前向聯城電腦購買線上課程，並簽立分期付 
    款申請表，約定聯城電腦將價金債權讓與原告後，由被告以
     分期方式付款，但被告未按期繳款，扣除被告已繳金額後
    ，尚有上開差額等事實，業據提出分期申請表、還款明細為
    證（本院卷第11至13頁），堪認屬實。
(二)被告雖辯稱其有跟聯城電腦說要解約，而且APP的繳費功能
    有問題云云，但並未舉證以實其說，且縱認被告所述屬實，
    依上開申請表約定事項第5點前段「申請人於消費爭議情事
    發生時，除已向消費者保護機構或司法機關聲請調解或提起
    訴訟，並取得可止付款項之相關證明者外，不得逕行止付分
    期款項」之約定，即使被告與聯城電腦之間有爭議存在，亦
    不表示被告得直接拒絕付款，無從獲致被告得無庸給付分期
    款項之結論。
(三)又按分期付價之買賣，如約定買受人有遲延時，出賣人得 
    即請求支付全部價金者，除買受人遲付之價額已達全部價金
     5 分之1 外，出賣人仍不得請求支付全部價金，民法第389
     條定有明文。是依上開規定，原告應於被告遲付之價額已
    達全部價金5分之1，始得請求被告支付全部價金。查本件分
    期付款總價金為79,500元，其1/5即15,900元，故被告應於
    欠繳達6期後，其遲付價額始達全部價金1/5(計算式:15,900
    /2,650=6）。又被告原於每月1日應繳付分期款，而被告自1
    10年6月30日繳納第2期（110年6月之應繳款項）後即未再繳
    款，有原告提出之繳款明細可參（本院卷第13頁），故原告
    主張被告於111年1月即已欠繳超過1/5，請求被告給付所欠
    全部餘額74,200元及自111年1月2日起至清償日止，按週年
    利率16%計算之利息，核屬有據。
四、綜上，原告主張被告應給付原告74,200元及自111年1月2日
    起至清償日止，按週年利率16%計算之利息，為有理由，應
    予准許。
五、本件係法院依小額程序為被告敗訴之判決，爰依民事訴訟法
    第436 條之20之規定，依職權宣告假執行；並依同法第436
    條之23準用第436 條第2 項，適用同法第392 條第2 項規定
    ，依職權宣告被告如預供擔保，免為假執行。
六、本件事證已臻明確，兩造其餘主張陳述及所提之證據，經審
    酌後於本件判決結果無影響，爰不逐一論述，附此敘明。
七、訴訟費用負擔之依據：民事訴訟法第78條。
中　　華　　民　　國　　111 　年　　4 　　月　　14　　日
                  橋頭簡易庭  法      官    呂維翰
以上正本與原本相符。
民事訴訟法第436條之24第2項：對於本判決之上訴，非以違背法
令為理由，不得為之。
如對本判決上訴，須於判決送達後20日內向本院提出上訴狀，並
須表明原判決所違背之法令及其具體內容與依訴訟資料可認為原
判決有違背法令之具體事實之上訴理由（須按他造當事人之人數
附繕本）。
中　　華　　民　　國　　111 　年　　4 　　月　　14　　日
                              書  記  官    薛如媛
訴訟費用計算式：
裁判費            1,000元
合計              1,000元